臺灣新竹地方法院刑事宣示判決筆錄    100年度審易字第883號
公  訴  人  臺灣新竹地方法院檢察署檢察官
被      告  劉建鴻
指定辯護人  本院公設辯護人林建和
上列被告因竊盜等案件，檢察官提起公訴（100年度偵字第7845
號）後，聲請改依協商程序而為判決，本院於中華民國100年10
月31日下午4時，在本院刑事第十一法庭宣示判決，出席職員如
下：
                審判長法  官  劉兆菊
                      書記官  林兆嘉
                      通  譯  邱立杰
法官起立朗讀判決主文、犯罪事實要旨、處罰條文，及告以上訴
限制、期間並提出上訴狀之法院，且諭知記載其內容：
一、主  文：
    劉建鴻收受贓物，處有期徒刑肆月。又犯攜帶兇器竊盜罪，
    處有期徒刑玖月。應執行有期徒刑拾壹月。
二、犯罪事實要旨：
（一）劉建鴻明知車牌號碼3582－PA號自用小客車係真實姓名年
      籍均不詳之友人於民國99年10月20日前某日，在新竹縣竹
      北市○○○○路與六家一路口竊取後，再駕駛至桃園縣平
      鎮市○路○○○道路旁停放，係來路不明之贓物，竟仍基
      於收受贓物之犯意，於99年10月20日某時許，前往上開自
      小客車停放地點，以持自備鑰匙（未扣案）開啟電門之方
      式，駕駛該車供己代步之用而收受之。
（二）劉建鴻為防止警方自車牌號碼查知該車為贓車，竟基於意
      圖為自己不法所有之竊盜犯意，於同年10月22 日晚上6時
      許，在桃園縣楊梅市○○里○○路5 號前，持客觀上足以
      對人之生命、身體構成威脅，可供兇器使用之梅花板手1
      支（未扣案），竊取范家誠所管領使用之車牌號碼6170－
      YN號自用小客車之車牌2 面得手後，旋即置換上開3582－
      PA號自用小客車之車牌2 面，以逃避警方之追緝。嗣為警
      於同年11月8 日下午5 時許，在桃園縣中壢市○○路171
      號前尋獲上開自用小客車（自用小客車及車牌號碼3582－
      PA號車牌2 面業已發還黃偉儒具領保管），並當場起獲上
      開6170－YN號車牌2 面，經採集遺留在該車上手套之生物
      跡證送內政部警政署刑事警察局比對DNA- STR型別，鑑定
      結果發現與劉建鴻之DNA 型別相符，始循線查悉上情。
（三）案經桃園縣政府警察局龍潭分局報告臺灣新竹地方法院檢
      察署檢察官偵查起訴後，經檢察官聲請認罪協商判決，由
      本院改依協商程序而為判決。
三、處罰條文：
    刑法第349條第1項、刑法第2條第1項前段，修正前刑法第32
    1條第1項第3款、第51條第5款。
四、比較新舊法：查被告劉建鴻行為後，刑法第321 條於100 年
    1 月10日修正，於同年1 月26日公布，並自同年1 月28日施
    行，修正前之法定刑原為「6 月以上、5 年以下有期徒刑」
    ，修正後變更為「6 月以上、5 年以下有期徒刑，得併科新
    臺幣10萬元以下罰金」；另修正前該條第1 項第1 款原規定
    「一、於夜間侵入住宅或有人居住之建築物、船艦或隱匿其
    內而犯之者」，於修正後變更為「一、侵入住宅或有人居住
    之建築物、船艦或隱匿其內而犯之者」，是上揭條文修正，
    法定本刑增訂罰金刑，且第1 款將「於夜間侵入」之時間要
    素刪除，即不論何時侵入住宅竊盜，均為加重竊盜類型，涉
    及科刑規範變更，自有新舊法比較之必要。本件被告劉建鴻
    竊盜之犯行因非侵入住宅、亦非侵入有人居住之建築物，其
    犯行則無本款加重條件適用，自無有利不利。另本件被告劉
    建鴻所為攜帶兇器加重竊盜之犯行，若適用舊法，刑度為有
    期徒刑6 月以上、5 年以下，若適用新法，刑度為有期徒刑
    6 月以上，5 年以下，尚得併科10萬元以下之罰金，顯見適
    用舊法較有利於被告劉建鴻，是本件經比較新舊法，依刑法
    第2 條第1 項前段規定，應適用被告劉建鴻行為時即修正前
    之刑法第321 條予以論處。
五、不另為沒收之諭知：按如犯罪事實欄所示之自備鑰匙及梅花
    扳手各1 支，固係被告劉建鴻所有供本件犯罪所用，惟未扣
    案，且依卷內資料尚無法積極證明仍存在，為免沒收執行之
    困難，爰不另為沒收之諭知，附此敘明。
六、協商判決除有刑事訴訟法第455 條之4 第1 項第1 款於本訊
    問程序終結前，被告撤銷協商合意或檢察官撤回協商聲請者
    ；第2 款被告協商之意思非出於自由意志者；第4 款被告所
    犯之罪非第455 條之2 第1項 所定得以協商判決者；第6 款
    被告有其他較重之裁判上一罪之犯罪事實者；第7 款法院認
    應諭知免刑或免訴、不受理者情形之一，及違反同條第2 項
    「法院應於協商合意範圍內為判決；法院為協商判決所科之
    刑，以宣告緩刑或2 年以下有期徒刑、拘役或罰金為限」之
    規定者外，檢察官與被告均不得上訴。
七、如有前項得上訴之情形，得自收受宣示判決筆錄送達之日起
    10日內，向本院提出上訴書狀，上訴於第二審法院。
本案經檢察官洪期榮到庭執行職務。
中    華    民    國    100     年   10    月    31   日
                  刑事第九庭    書  記  官  林兆嘉
                                審判長法官  劉兆菊
以上筆錄正本係照原本作成。
中    華    民    國    100     年   10    月    31   日
                                書  記  官  許榮成
附錄本案論罪科刑法條：
修正前中華民國刑法第321條
（加重竊盜罪）
犯竊盜罪而有左列情形之一者，處6 月以上、5 年以下有期徒刑
：
一、於夜間侵入住宅或有人居住之建築物、船艦或隱匿其內而犯
    之者。
二、毀越門扇、牆垣或其他安全設備而犯之者。
三、攜帶兇器而犯之者。
四、結夥三人以上而犯之者。
五、乘火災、水災或其他災害之際而犯之者。
六、在車站或埠頭而犯之者。
前項之未遂犯罰之。
中華民國刑法第349條
收受贓物者，處3年以下有期徒刑、拘役或5百元以下罰金。
搬運、寄藏、故買贓物或為牙保者，處5年以下有期徒刑、拘役
或科或併科1千元以下罰金。
因贓物變得之財物，以贓物論。